臺灣臺中地方法院民事裁定
111年度中簡字第2107號
聲  請  人  
即  原  告  陳素娟  
            陳文洪  
訴訟代理人  楊孟凡律師
相  對  人  陳賴枝蓮

上列聲請人因與被告陳文忠間請求給付租金事件，聲請追加相對
人為原告，本院裁定如下：
    主      文
相對人陳賴枝蓮應於本裁定送達後5日內追加為原告，逾期未追
加，視為已一同起訴。 
    理      由
一、按訴訟標的對於數人必須合一確定而應共同起訴，如其中一
    人或數人拒絕同為原告而無正當理由者，法院得依原告聲請
    ，以裁定命該未起訴之人於一定期間內追加為原告。逾期未
    追加者，視為已一同起訴，民事訴訟法第56條之1第1項定有
    明文。次按訴訟標的必須合一確定而應共同起訴，如有拒絕
    同為原告而無正當理由者，法院得依聲請裁定命其於一定期
    間內追加，而該拒絕之人如有正當理由時，法院固不得命其
    追加，惟須追加結果與該拒絕之人本身之法律上利害關係相
    衝突，亦即將使該拒絕之人在私法上之地位，受不利益之影
    響者，始得謂其拒絕有正當理由（最高法院109年度台抗字
    第871號民事裁定意旨可參）。次按公同共有債權之權利行
    使，依民法第831條準用第828條第3項規定，除法律另有規
    定外，須得其他公同共有人之同意，或由公同共有人全體為
    原告，其當事人之適格始無欠缺（最高法院民國104年度第3
    次民事庭會議決議意旨參照）。
二、聲請意旨略以：坐落臺中市○○區○○段0000地號土地、1700地
    號土地（下稱系爭土地）及其上門牌號碼臺中市○○區○○路0
    段000號房屋原屬伊與被告陳文忠之父親、相對人之配偶陳
    茂村所有，嗣陳茂村於105年9月10日將系爭土地出租予陳文
    忠，並簽立租賃契約（下稱系爭租賃契約），約定每年租金
    新臺幣（下同）88,560元，並應於每年9月30日前給付，嗣
    陳茂村於105年12月13日死亡，伊、相對人、陳文忠均為法
    定繼承人，應繼分各1/4。然被告自105年9月30日起至111年
    1月2日止均未依約給付租金，共計積欠349,050元。而上開
    租金債權已因繼承而由聲請人、相對人及陳文忠公同共有，
    而伊依系爭租賃契約、繼承之法律關係，請求陳文忠給付積
    欠之租金，因屬公同共有債權之權利行使，須由陳文忠以外
    之公同共有人全體為原告，當事人適格始無欠缺。惟相對人
    拒絕同為原告，爰依民事訴訟法第56條之1第1項規定，聲請
    裁定命追加相對人為本件原告等語。
三、本院查：
　㈠聲請人主張其與相對人、陳文忠均為陳茂村之法定繼承人，
    而陳茂村前與陳文忠訂立系爭租賃契約，將系爭土地出租予
    陳文忠等情，業據提出公證書、土地租賃契約、土地登記第
    一類謄本為證（見本院卷第19至29頁），且為被告所不爭執
    ，而堪信為真實。而聲請人原依系爭租賃之法律關係，起訴
    請求被告各給付116,350元，及自起訴狀繕本送達翌日起算
    之法定遲延利息（見本院卷第16至18頁），嗣於111年9月26
    日提出民事訴之追加狀，聲請追加相對人為原告，並變更聲
    明為被告應給付聲請人、相對人349,050元，及自該書狀送
    達翌日起算之法定遲延利息（見本院卷第177、178頁），而
    依繼承之法律關係、系爭租賃契約之法律關係，民法第421
    條之規定，訴請陳文忠給付積欠之租金予聲請人、相對人，
    核屬公同共有債權人本於公同共有權利之行使，依前揭規定
    及判決意旨，應由全體繼承人一同起訴，或得其他共有人全
    體之同意，當事人適格始無欠缺。
　㈡查聲請人聲請追加相對人為原告（見本院卷第197頁）後，經
    本院通知相對人於7日內表明是否同意追加為本件原告，然
    相對人業於111年10月24日具狀表明拒絕。雖相對人以陳文
    忠多年來均將應給付之租金交其作為養老金，此為聲請人所
    明知，卻無端興訟，加害陳文忠及相對人，其心可議云云置
    辯，然其縱與聲請人就被告是否尚有積欠租金乙事，意見相
    左，此亦得於本件訴訟審理時調查審認，加以釐清；聲請人
    現請求被告給付租金，對同屬繼承人之相對人形式而言，尚
    無不利，相對人亦不至於因經追加為原告而受有何等私法地
    位不利影響。從而，相對人並無得拒絕成為共同原告之正當
    理由，聲請人依民事訴訟法第56條之1第1項規定，聲請本院
    裁定命相對人於一定期間內追加為原告，核屬正當，應予准
    許。爰命相對人應於收受本裁定正本後5日內追加為原告，
    逾期未追加，即視為已一同起訴。
四、裁定如主文。
中　　華　　民　　國　 111　　年　　11　　月　　17　　日
  　　　　　　　　臺灣臺中地方法院臺中簡易庭　　　　　　
                                      法  官　郭妙俐
以上為正本係照原本作成。
如不服本裁定應於送達後10日內向本院提出抗告狀，並繳納抗告
費新臺幣1,000元。
中　　華　　民　　國　 111　　年　　11　　月　　17　　日
 　　　　　　　　 　　　　　　　　　　書記官  林素真